---
title: "GEOeinheiten Parameterauswahl"
author: "fabian gruber"
date: "April 24, 2017"
output: html_document
---
<style type="text/css">

body{ /* Normal  */
      font-size: 12px;
  }
td {  /* Table  */
  font-size: 12px;
}
h1.title {
  font-size: 38px;
  color: DarkRed;
}
h1 { /* Header 1 */
  font-size: 22px;
  color: DarkBlue;
}
h2 { /* Header 2 */
    font-size:20px;
  color: DarkBlue;
}
h3 { /* Header 3 */
  font-size: 18px;
  font-family: "Times New Roman", Times, serif;
  color: DarkBlue;
}
code.r{ /* Code block */
    font-size: 8px;
}
pre { /* Code block - determines code spacing between lines */
    font-size: 14px;
}
</style>

Die Erebgenisse der neuesten Berechnungen (OSTERN 2017)
style: body ist der text ausserhalbb der chunks
       td hier sieht man keine Änderung, sind also nicht meine Tabellen..
      h1.title ist die überschrift ganz oben
      h1 keine ahnung
      h2 ist mit ##
      code.r kommt anscheinend nicht vor
      
```{r,include=FALSE}
library(RCurl)
library(rgrass7)
library(repmis)
require(xtable)
myfunctions <- getURL("https://raw.githubusercontent.com/fernstgruber/Rstuff/master/fabiansandrossitersfunctions.R", ssl.verifypeer = FALSE)
eval(parse(text = myfunctions))
source_data("https://github.com/fernstgruber/PROJECTP2/raw/master/data2017/classesandparamsets.RData")

```



  
```{r}
base="/media/fabs/Volume/01_PAPERZEUG/newstuff_p2/"
classes <- classes[-c(2,18)]
p=paramsetnames[1]
for(p in paramsetnames){
  mydir=paste(base,"svm_2017_1against1_5foldgeomorph_",p,"_100pg_t10",sep="")
  cl=classes[1]
  for(cl in classes){
    newclasses <- classes[!(classes %in% cl)]
    newclass=newclasses[1]
    for(newclass in newclasses){
      modelclasses <- c(cl,newclass)
      mynewdir = paste(mydir,"/",cl,"_vs_",newclass,sep="")
      print(paste(cl,"_vs_",newclass,sep=""))
      try(evaluateforwardCV_anyerror(mypath=mynewdir,kk = 1:5,endround = 10,error = "cverror",geheim="geheimerprederror",yrange=c(0,1)))
}
}
}
```